臺灣臺北地方法院民事裁定　九十一年度小上字第一三七號
　　上　訴　人　甲○○
　　被上訴人　　美商花旗銀行股份有限公司
　　法定代理人　陳聖德
右當事人間損害賠償事件，上訴人對於中華民國九十一年六月六日本院台北簡易庭九
十一年度北小字第一０七四號第一審判決提起上訴，本院裁定如左：
    主      文
上訴駁回。
第二審訴訟費用新台幣玖佰捌拾陸元由上訴人負擔。
    理      由
一、按對小額程序第一審裁判之上訴或抗告，非以其違背法令為理由，不得為之；上
    訴狀內應記載上訴理由，表明下列各款事項：一原判決所違背之法令及其具體內
    容。二依訴訟資料可認為原判決有違背法令之具體事實，民事訴訟法第四百三十
    六條之二十四第二項、第四百三十條之二十五定有明文。又上訴狀內未表明上訴
    理由者，上訴人應於提起上訴後二十日內，提出理由書於原審法院；未提出者，
    無庸命其補正，由原第二審法院以裁定駁回之，為民事訴訟法第四百三十六條之
    三十二第二項準用同法第四百七十一條、第四百四十四條第一項所明定。是對於
    小額程序之第一審裁判提起上訴時，如上訴論旨並未具體指出原審認定事實有如
    何違反法令情事，更未具體指明其所違反法令之條項或其內容，自不得謂已合法
    表明上訴理由，其上訴難認為合法（最高法院七十年度台上字第七二０號判例意
    旨參照），而屬上訴不合程式，第二審法院應依同法第四百三十六條之三十二第
    二項準用同法第四百四十四條第一項以裁定駁回之（最高法院七十二年度台聲字
    第一一三號裁判意旨參照）。
二、再按民事訴訟法第四百六十八條規定，判決不適用法規或適用不當者，為違背法
    令。而判決有同法第四百六十九條所列各情形之一者，為當然違背法令。是當事
    人提起上訴，如依民事訴訟法第四百六十八條規定，以原審判決有不適用法規或
    適用法規不當為理由時，其上訴狀或理由書應有具體之指摘，並揭示該法條之條
    項或其內容。若係成文法以外之法則，應揭示該法則之旨趣。倘為司法院解釋、
    或本院之判例，則應揭示該盼解之字號或其內容。如依民事訴訟法第四百六十九
    條所列各款情形為理由時，其上訴狀或理由書，應揭示合於該條款之事實。上訴
    狀或理由書如未依此項方法表明，或其所表明者，顯與上開法條規定之情形不相
    合時，即難認為已對原審判決之違背法令有具體之指摘，其上訴自難認為合法。
三、本件上訴意旨略以：(1)被上訴人應在拍賣廣告上明示是否附贈增建物，以符合台
    灣地區之售屋原則，惟被上訴人並未與法院公告一般房產廣告，足徵被上訴人無
    商業道德，違反消費者保護法第二十二條、公平交易法第二十一條、刑法第三百
    三十九條，(2)原審判決認定違反民法「瑕疵擔保責任」法條，(3)被上訴人拍賣公
    告說明書上競標需繳六萬元違反公平交易法及消費者保護法施行細則第十四條之
    規定，顯係違法之勾當等語。
四、經查本件上訴人對於第一審判決提起上訴，雖以該判決「違背法令」為由，惟核
    其上訴理由狀所載內容，係原審認定被上訴人於拍賣公告上，有無曾記載送（附
    ）頂樓加蓋，而就此增建物是否為雙方買賣之標的，以及有無瑕疵擔保責任或就
    有無法定三十日之審閱期間以及有關繳納六萬元之法律性質之取捨證據及認事實
    之職權行使，指摘其為不當，然究其上訴理由內容，仍係就主張依消費者保護法
    、民法有關瑕疵擔保責任之規定被上訴人對於上訴人不得沒收其所繳納六萬元乙
    節，惟對於原審判決並無具體指出原審上開職權之行使有如何違反法令情事，更
    未指明其所違反法令之條項或內容及具體指摘原審判決究係違反種經驗法則或論
    理法則，實難認上訴人業已合法表明「原判決有違背法令」之上訴理由，是上訴
    人僅係就於原審有關證據之取捨及認定事實之職權行使指摘為不當，而非表明該
    判決所違背之法令及其具體內容，暨依訴訟資料合於該違背法令之具體事實，復
    未具體揭示原判決尚有何合於該民事訴訟法第四百六十九條所列各款之事實，揆
    諸前揭說明，自不得謂已合法表明上訴理由。綜上，其上訴不合程式，顯難認為
    合法，自應由第二審法院以裁定駁回之。
五、本件訴訟費用額，依後附計算書確定如主文第二項所示金額。
六、據上結論，本件上訴為不合法，依民事訴訟法第四百三十六條之三十二第二項、
    第四百四十四條第一項、第九十五條、第七十八條，裁定如主文。
中　　　華　　　民　　　國　　九十一　　年　　　八　　月　　　十四 　　日
　　　　　　　　　　　　　　　　　　民事第四庭審判長法　官　 謝　明　珠
　　　　　　　　　　　　　　　　　　　　　　　　　　法　官　 蔡　政　哲
                                                    法  官   陳  博  文
右為正本係照原本作成
不得抗告
中　　　華　　　民　　　國　　九十一　　年　　　八　　月　　　十四 　　日
                                                    書記官   蔡  嘉  萍
計   算   書
項        目       金額（新台幣）           備   註
第二審裁判費       玖佰壹拾捌元
第二審送達郵費     陸拾捌元
合計               玖佰捌拾陸元
